【裁判字號】    95,聲,24
【裁判日期】    950516
【裁判案由】    聲請停止強制執行
【裁判全文】
福建金門地方法院民事裁定                95年度聲字第24號
聲  請  人  甲○○
相  對  人  乙○○
上列當事人間聲請停止執行事件，本院裁定如下：
    主  文
聲請人於供擔保新台幣貳拾捌萬壹仟貳佰伍拾元後，本院九十五
年度執字第二○二號拍賣抵押物執行事件之強制執行程序，於本
院九十五年度訴字第十八號抵押權不存在之訴判決確定前，應停
止執行。
    理  由
一、按有回復原狀之聲請，或提起再審或異議之訴，或對於和解
    為繼續審判之請求，或提起宣告調解無效之訴，撤銷調解之
    訴，或對於許可強制執行之裁定提起抗告時，法院因必要情
    形或依聲請定相當並確實擔保，得為停止強制執行之裁定，
    強制執行法第18條第2項定有明文。又抵押人對法院許可拍
    賣抵押物之裁定，主張有不得強制執行之事由而提起訴訟時
    ，亦得依法聲請停止執行，司法院大法官會議釋字第182號
    解釋參照。
二、本件聲請意旨略以：聲請人與相對人間因拍賣抵押物強制執
    行事件（本院95年度執字第202號），提起確認抵押權不存
    在之訴，惟該執行事件查封之不動產一旦拍賣，聲請人勢難
    回復原狀，為此聲請人願提供擔保，依法聲請於前揭確認抵
    押權不存在之訴判決確定前，停止本件拍賣抵押物之強制執
    行。
三、經查聲請人之上開主張，業經調閱本院95年度執字第202號
    拍賣抵押物執行卷、95年度訴字第18號確認抵押權不存在等
    卷宗審核無誤，參照首揭法條規定，及大法官會議解釋要旨
    ，本院自得依聲請人之聲請，酌定相當並確實之擔保，而為
    停止強制執行之裁定。又強制執行法第18條第2項定擔保金
    額，而為准許停止強制執行之裁定者，該項擔保係備供債權
    人因停止執行所受損害之賠償，其數額應依標的物停止執行
    後，債權人未能即時受償或利用該標的所受之損害額，或因
    另供擔保強制執行所受之損害額定之，非以標的物之價值或
    其債權額為依據（最高法院86年度台抗字第442號裁定意旨
    參照）。爰審酌聲請人提起確認抵押權不存在之訴（本院95
    年度訴字第18號）之訴訟標的金額為新台幣（下同）150萬
    元，因未逾150萬元，乃民事訴訟法規定不得上訴第三審之
    事件，參照各級法院辦案期限實施要點（第一、二審通常程
    序審判案件之期限，分別為1年4個月、2年）之規定，該確
    認抵押權不存在之訴倘上訴二審始判決確定，併計裁判送達
    、上訴、分案等期間，本件拍賣抵押物停止執行之期間約可
    長達3年9個月之久，相對人因停止強制執行未能即時受償，
    必受有該期間所生之利息損失，是依本件抵押權擔保債權最
    高限額150萬元，按法定週年利率百分之五計算之利息（
    1,500,000×3.75×5%＝281,250），核定聲請人應提供之擔
    保金額為281,250元。
四、依強制執行法第18條第2項，裁定如主文。
中    華    民    國    95    年    5    月    16    日
                  民事庭  法  官  魏玉英
以上正本係照原本作成。
如對本裁定抗告須於裁定送達後10日內向本院提出抗告狀，並繳
納抗告費新臺幣1,000元。
中    華    民    國    95    年    5    月    16    日
                          書記官  董培祥


司法院資訊處製作；財團法人民間司法改革基金會備份。
